臺灣板橋地方法院交通事件裁定　　　　　　　　　　九十三年度交聲字第七三七號
　　原處分機關　台北市交通事件裁決所
　　異　議　人
　　即受處分人　甲　○
右列異議人因違反道路交通管理處罰條例案件，對於台北市交通事件裁決所於中華民
國九十三年六月八日所為之裁決（原處分案號：北市裁三字第裁二二─Ａ三Ｊ九０七
六八九號）聲明異議，本院裁定如左：
        主  文
異議駁回。
        理  由
一、原處分機關以：異議人即受處分人甲○於民國九十一年七月十三日下午一時四十
    三分許，因異議人所有車號ＱＩＪ－四一一號輕型機車，於台北市○○○路○段
    二六三號前，因「在劃有紅線路段（禁止臨時停車處所）停車」之違規，為台北
    市政府警察局交通警察大隊以北市警交大字第Ａ三Ｊ九０七六八九號通知單逕行
    舉發，並執行拖吊，異議人未依通知期限到案，爰依道路交通管理處罰條例第五
    十六條第一項第一款規定，裁處罰鍰新臺幣六百元之處分。
二、異議意旨略謂：異議人係於九十一年七月五日出國，於同年月十五日返國。異議
    人於出國前為搭乘機場巴士，於九十一年七月五日上午將車號ＱＩＪ─四一一號
    機車停放在台北市○○○路○段二六三號前之「機車白（停車）格」內，詎返台
    後前往上址取車，發現該機車已不在現場，因異議人於九十一年間離婚，並遷離
    原居住之台北市○○○路五六二之一號住處，有關該機車之相關資料皆已散失，
    故未向警局報案，詎事隔二年後，竟接獲通知異議人之機車係遭拖吊，並受本件
    裁罰，實難甘服，為此聲明異議，請求撤銷原處分云云。
三、按紅實線設於路側，用以禁止臨時停車，道路交通標誌標線號誌設置規則第一百
    四十九條第一項第一款第五目定有明文。次按道路交通管理處罰條例及道路交通
    安全規則所稱之「汽車」，依道路交通管理處罰條例第三條第八款及道路交通安
    全規則第二條第一項第一款規定，均包括「機器腳踏車」。末按汽車駕駛人在禁
    止臨時停車處所停車者，處新台幣六百元以上一千二百元以下罰鍰，道路交通管
    理處罰條例第五十六條第一項第一款亦有規定。
四、經查，本件異議人於九十一年七月十三日下午一時四十三分許，因其所有車號Ｑ
    ＩＪ－四一一號輕型機車，於台北市○○○路○段二六三號前，因在劃有紅線路
    段（禁止臨時停車處所）停車之違規，為台北市政府警察局交通警察大隊逕行舉
    發之事實，業據證人即舉發員警乙○○到庭證述綦詳，並有北市警交大字第Ａ三
    Ｊ九０七六八九號通知單一紙附卷可稽。異議人雖執前詞提出本件異議，並於本
    院調查時到庭辯稱：我出國的時候機車停在敦化南路與和平東路附近的便利商店
    ，我是停在格子內，我回國的時候機車已經不見了云云，惟證人乙○○具結證稱
    ：我於九十一年七月十三日經過該處，看見異議人紅線停車，我就拍照後拖吊等
    語，而異議人機車早於九十一年七月十日，即因停放在同一紅線禁止停車處所，
    為台北市政府停車管理處照相舉發，亦經本院依職權調取本院九十三年度交聲字
    第七三二號卷證核閱屬實，異議人空言為前揭主張，卻無法提出其確有將機車停
    在停車格內之相關證據供本院調查，尚難遽採為有利於異議人之認定，是異議人
    於前揭時地確有於劃有紅線路段停車之違規事實，可堪認定。又違反道路交通管
    理處罰條例之行為，自行為成立之日起；行為有連續或繼續之狀態者，自行為終
    了之日起，逾三個月不得舉發，道路交通管理處罰條例第九十條第一項前段有明
    文規定。而此所謂之「舉發」，僅指舉發人員之填單舉發行為，而未及其他，自
    應以該管機關人員就違規事實「舉發填單」之時為準（臺灣高等法院暨所屬法院
    八十八年法律座談會刑事類提案第六十號意旨參照），本件通知單之填單日期為
    九十一年七月二十二日，有卷附之通知單一紙可憑，並無逾越上揭條文規定三個
    月之情形，異議人所辯：為何二年後才收到通知云云，亦不足以採為免罰之理由
    。況本件裁罰係採最低額度計算，異議人雖於九十三年六月八日始收受送達，但
    並未剝奪異議人以最低額度受罰之利益。從而，原處分機關依據道路交通管理處
    罰條例第五十六條第一項第一款規定，裁處罰鍰新臺幣六百元，無任何違誤，量
    罰亦甚妥適，應予維持，本件異議為無理由，應駁回之。
據上論斷，應依道路交通管理處罰條例第八十七條第二項，道路交通案件處理辦法第
十九條，裁定如主文。
中　　　華　　　民　　　國　　九十三　　年　　　十　　　月　　二十六　　日
                                    　　台灣板橋地方法院交通法庭
                                            法  官  鄭  水  銓
右正本證明與原本無誤。
如不服本裁定，應於裁定送達後五日內向本院提出抗告狀。
                                            書記官  陳  淑  芳
中　　　華　　　民　　　國　　九十三　　年　　　十　　　月　　二十六　　日
